【裁判字號】    98,簡上,836
【裁判日期】    981016
【裁判案由】    偽造文書
【裁判全文】
臺灣板橋地方法院刑事判決             98年度簡上字第836號
公  訴  人  臺灣板橋地方法院檢察署檢察官
被      告  乙○○
上列上訴人因偽造文書案件，不服本院97年度簡字第10135 號中
華民國98年5 月25日第一審判決（聲請簡易判決處刑案號：97年
度偵字第28106 號），提起上訴，本院管轄之合議庭判決如下︰
    主  文
上訴駁回。
    事實及理由
一、本案經本院審理結果，認第一審以被告乙○○所為係犯刑法
    第216 條、第215 條之行使業務上登載不實文書罪及同法第
    214 條之使公務員登載不實罪，被告以一行為觸犯上開二罪
    名，原審論以較重之行使業務上登載不實文書罪，判處有期
    徒刑二月，如易科罰金，以新臺幣一千元折算一日，其認事
    用法均無違誤，量刑亦屬適當，應予維持，並引用如附件第
    一審判決書所記載之事實（惟就聲請簡易判決處刑書犯罪事
    實欄第三行所載「10萬股之股份」，應更正為「新臺幣1 百
    萬元取得5 萬股之股份」）、證據及理由。
二、本件檢察官提起上訴意旨略以：告訴人具狀表示以電話聯絡
    不上被告乙○○，被告避不見面，無和解之誠意，又被告偽
    造文書之行為，造成告訴人96年營利事業所得之損失及可扣
    抵之稅額，致告訴人受損甚鉅，原審僅量處有期徒2 月顯屬
    過輕，且告訴人表示希望可於上訴程序中提起附帶民事訴訟
    ，因而請求檢察官上訴，經核尚非顯無理由，爰提起上訴，
    請求撤銷原判決，另為適當之判決等語。
三、經查：本件被告固係於未得告訴人甲○○之同意下，於民國
    96年12月間行使業務上登載不實之文書，將告訴人前以100
    萬元投資所取得富毅印花股份有限公司（下稱「富毅公司」
    ）之股份5 萬股移轉登記至其他股東名下，而侵害告訴人身
    為股東之權利；惟於本案發生後，被告旋於97年5 月27日變
    更富毅公司之公司登記，將其所有之股份10萬股登記至告訴
    人甲○○名下，此有富毅公司變更登記表影本一份在卷可按
    （見97年度他字第3447號卷第34-37 頁）。由此可見被告犯
    後非僅坦承犯行，亦以積極之行動補救其所致之錯誤。本件
    告訴人主張富毅公司之股份現已無價值，要求被告以現金賠
    償其損失100 萬元等語，固非全然無據，惟被告因公司經營
    不善無力支付上開款項，事屬無奈，衡情尚難認被告之犯後
    態度不佳。原審考量被告本件所為損害告訴人之權益，並影
    響經濟部中部辦公室對於公司登記事項管理之正確性，並念
    及被告犯後坦承犯行，事後復將公司股份登記回告訴人名下
    ，足見有悔悟之心等情狀，量處被告有期徒刑二月，量刑至
    為妥適，並無失入或失出之情。從而，本件檢察官上訴指摘
    原審量刑過輕，求予撤銷改判，為無理由，應予駁回。又本
    件被告既未賠償告訴人之損害，渠於審理中請求給予緩刑云
    云，亦難認適當，附此說明。
據上論斷，應依刑事訴訟第455 條之1 第1 項、第3 項、第368
條、第373條，判決如主文。
本案經檢察官林常智到庭執行職務。
中    華    民    國    98    年    10    月    16    日
              刑事第二十一庭審判長法  官  陳信旗
                                  法  官  俞秀美
                                  法  官  許映鈞
以上正本證明與原本無異
本件不得上訴
                                  書記官  范煥堂
中    華    民    國    98    年    10    月    16    日
附錄本案所犯法條：
中華民國刑法第214條
明知為不實之事項，而使公務員登載於職務上所掌之公文書，足
以生損害於公眾或他人者，處三年以下有期徒刑、拘役或五百元
以下罰金。
中華民國刑法第215條
從事業務之人，明知為不實之事項，而登載於其業務上作成之文
書，足以生損害於公眾或他人者，處三年以下有期徒刑、拘役或
五百元以下罰金。
中華民國刑法第216條
行使第二百十條至第二百十五條之文書者，依偽造、變造文書或
登載不實事項或使登載不實事項之規定處斷。


司法院資訊處製作；財團法人民間司法改革基金會備份。
